【裁判字號】    92,簡上,17
【裁判日期】    920704
【裁判案由】    贓物
【裁判全文】
臺灣新竹地方法院刑事判決                          九十二年度簡上字第一七號
    上  訴  人  臺灣新竹地方法院檢察署檢察官
    被      告  甲○○
右列上訴人因被告贓物案件，不服本院新竹簡易庭於中華民國九十一年十二月三十一
日所為之九十一年度竹簡字第六八七號第一審簡易判決（原聲請簡易判決處刑案號：
臺灣新竹地方法院檢察署九十一年度偵字第六六一二號），而提起上訴，本院管轄第
二審之合議庭判決如左：
    主  文
原判決撤銷。
甲○○收受贓物，處罰金貳仟伍佰元，如易服勞役以佰元折算壹日。
    事  實
一、甲○○與少年Ａ男（七十五年四月十六日生，真實姓名與國民身證字號詳卷）相
    識。少年Ａ男於民國九十一年十月十六日凌晨四時三十分許，在新竹市麗池公園
    內，夥同綽號「胖興」、「小胖」、「楊偉」等多人，持刀強盜乙○○、蔡東宏
    及另三名少年（真實姓名與年籍均詳卷），因而強取乙○○所有、價值約新台幣
    （下同）六千八百元之ＮＯＫＩＡ廠牌行動電話手機一支（序號0000000
    000000000號），以及身分證、行車執照、車號ＭＸＵ－七九０號機車
    車牌一面等物。九十一年十月十六日晚上（聲請書誤載為十七日），甲○○在新
    竹市○○路○段新竹女中對面之「小貓咪檳榔攤」內，見少年Ａ男持有上開行動
    電話手機，便向少年Ａ男借用（手機內已無ＳＩＭ卡）。因該手機遭到鎖碼無法
    使用，甲○○旋於九十一年十月十七日至新竹市○○街之聯強公司委請解碼，同
    日晚上甲○○在新竹市○○路遇到少年Ａ男，經少年Ａ男告知前開行動電話手機
    乃強盜得來之物後，甲○○明知為贓物卻未歸還少年Ａ男或交由警察機關處理，
    反而以繼續持有之行為收受該贓物，並插入己之行動電話0000000000
    號之ＳＩＭ卡於上開手機中加以使用。嗣於同年十一月十五日下午二時許，經警
    透過通聯紀錄清查，再持臺灣新竹地方法院檢察署檢察官核發之拘票，在甲○○
    位於新竹縣竹北市○○○路一五八六巷四十八弄十三號住處拘提甲○○到案，並
    起出前開行動電話手機（業已發還乙○○），且循線查獲少年Ａ男右揭犯行（業
    經本院以九十二年度少護字第七六號裁定在案）。
二、案經新竹市警察局第二分局報告臺灣新竹地方法院檢察署檢察官偵查聲請簡易判
    決處刑。
    理  由
一、訊據被告甲○○對於前揭收受贓物之事實，迭於警訊、偵查與本院審理時坦承不
    諱，核與少年Ａ男於警訊及偵查中之供述大致相符，並有贓證物品認領保管收據
    一紙附卷可稽，且有卷附之通聯紀錄可資佐證被告自九十一年十月十七日起，將
    其所有之行動電話0000000000號ＳＩＭ卡插入在上開序號為0000
    000000000000號之行動電話手機中使用，而上開行動電話手機確為
    少年Ａ男於九十一年十月十六日凌晨四時三十分許，在新竹市麗池公園內，夥同
    綽號「胖興」、「小胖」、「楊偉」等多人，向被害人乙○○強盜而來，亦分經
    少年Ａ男供述、被害人乙○○指述、證人蔡東宏證述在卷，再者，上開行動電話
    手機於九十一年十月中旬市價約六千八百元，亦有出售該手機之全行通信器材有
    限公司傳真函覆暨本院公務電話紀錄一紙存卷可查。綜上，被告前揭自白，堪信
    與事實相符，至屬可採。至於少年Ａ男雖供稱強盜後翌日在「小貓咪檳榔攤」內
    將上開行動電話手機交予被告，但被告堅稱借用當天並未使用，隔一日經解碼後
    方使用，經與卷附之通聯紀錄核對，被告使用首日為九十一年十月十七日，足見
    被告借用日應為九十一年十月十六日，是少年Ａ男此部份所述，諒係因為強盜時
    間為凌晨時分，天亮後誤以為又過了一日，因而有所誤認之故。本案事證已臻明
    確，被告犯行洵堪認定，應予依法論科。
二、核被告甲○○所為，係犯刑法第三百四十九條第一項之收受贓物罪。原審予以論
    科，固非無見，然被告於九十一年十月十六日晚上，在新竹市○○路○段新竹女
    中對面之「小貓咪檳榔攤」內，從少年Ａ男借用上開行動電話手機時，並不知悉
    乃強盜而來之物，係翌日（即九十一年十月十七日）經委請聯強公司解碼後，在
    新竹市○○路遇到少年Ａ男，經少年Ａ男告知後方得悉，自斯時起明知為贓物卻
    以繼續持有之行為收受該贓物，均如前述，原審卻認被告於九十一年十月十七日
    ，在「小貓咪檳榔攤」內，經詢問少年Ａ男後得知上開手機係強盜得來之物，竟
    予以索討進而收受，容有未洽，且被告收受贓物時，上開手機價值約六千八百元
    ，原審僅處罰金銀元五百元，折合新台幣為一千五百元，量刑實嫌過輕，原判決
    既有可議，自應由本院予以撤銷改判。爰審酌被告明知上開手機乃強盜而來，屬
    重大犯罪所獲得之贓物，卻仍加以收受，因贓物之轉移造成追查犯罪益形困難，
    惟兼衡被告之素行尚佳，犯後坦承犯行，態度良好等一切情狀，量處如主文所示
    之刑，並諭知易服勞役之折算標準，以資懲儆。
三、據上論斷，應依刑事訴訟法第四百五十五條之一第一項、第三項、第三百六十九
    條第一項、第三百六十四條、第二百九十九條第一項前段，刑法第三百四十九條
    第一項、第四十二條第二項前段，罰金罰鍰提高標準條例第一條、第二條，判決
    如主文。
本案經檢察官許麗美到庭執行職務。
中      華      民      國    九十二    年      七      月      四      日
                                  臺灣新竹地方法院刑事第一庭
                                      審判長法  官  賴淑敏
                                            法  官  林秋宜
                                            法  官  李珮瑜
右正本證明與原本無異。
不得上訴。
                                            書記官  龔紀亞
中      華      民      國    九十二    年      七      月      四      日
附錄本案論作科刑法條全文：
刑法第三百四十九條第一項：
收受贓物者，處三年以下有期徒刑、拘役或五百元以下罰金。


司法院資訊處製作；財團法人民間司法改革基金會備份。
